臺灣高雄地方法院刑事判決　　　　　　　　　　　　九十三年度訴字第一八一六號
　　公　訴　人　臺灣高雄地方法院檢察署檢察官
　　被　　　告　乙○○　男　三.
右列被告因違反毒品危害防制條例案件，經檢察官提起公訴（九十三年度毒偵字第三
一六九號），嗣因被告就被訴事實為有罪之陳述，本院並聽取當事人之意見後，改依
簡式審判程序進行，判決如左：
    主  文
乙○○施用第一級毒品，處有期徒刑拾月。
    事  實
一、乙○○前因施用毒品案件，經送觀察勒戒後，認無繼續施用毒品傾向，由臺灣屏
    東地方法院檢察署檢察官於民國九十二年十一月六日，以九十二年度毒偵字第一
    六九四號不起訴處分確定。詎仍不知悔改，於上開觀察、勒戒執行完畢釋放後五
    年內，基於施用第一級毒品海洛因之犯意，於九十三年五月二十六日晚間，在不
    詳地點，以將海洛因摻入香菸內再點燃吸用之方式，施用第一級毒品海洛因乙次
    。嗣經臺灣高雄地方法院檢察署觀護人室於翌日，依法通知乙○○前往採尿，經
二、案經臺灣高雄地方法院檢察署檢察官自動檢舉偵查起訴。
    理  由
壹、程序方面：
    按本件被告乙○○所犯係死刑、無期徒刑、最輕本刑為三年以上有期徒刑以外之
    罪，其於準備程序就前揭被訴事實為有罪之陳述，經受命法官告知簡式審判程序
    之旨，並聽取其與公訴人之意見後，本院認無不得或不宜改依簡式審判程序進行
    之處，爰依刑事訴訟法第二百七十三條之一第一項、第二百八十四條之一，裁定
    本件由受命法官獨任進行簡式審判程序，合先敘明。
貳、實體方面：
  一、訊據被告乙○○對於右揭犯罪事實坦承不諱，本院復審酌：
    (一)查被告前因施用毒品案件，經送觀察勒戒後，認無繼續施用毒品傾向，由臺灣
      屏東地方法院檢察署檢察官於民國九十二年十一月六日，以九十二年度毒偵字
      第一六九四號不起訴處分確定事實，有本院被告院內索引卡紀錄表、臺灣高等
      法院被告全國前案紀錄表、臺灣高雄地方法院檢察署刑案資料查註紀錄表各乙
      份在卷可按。是被告於涉本案之前，業曾犯施用毒品，並於觀察勒戒執行完畢
      釋放後，再經檢察官不起訴處分確定甚明。
    (二)次查，經警將被告於九十三年五月二十七日遭查獲時所採集之尿液送驗結果，
      係呈嗎啡陽性反應，此有臺灣高雄地方法院檢察署受保護管束人（被告）尿液
      檢體監管紀錄表、長榮大學毒物研究中心報告、高雄醫學大學附設中和紀念醫
      院編號第00000000號濫用藥物尿液檢驗報告各一紙在卷可按。又查：
     (1)海洛因施用入人體後水解還原成嗎啡，再循嗎啡之代謝方式排出體外，業據
       行政院衛生署藥物食品檢驗局七十三藥檢壹字第○三○二二一號函說明綦詳
       ，且依醫學臨床實驗及根據英國藥學會出版Isolation and Indentification
       of Drugs乙書第二九三頁載明：海洛因經注射入人體後，在體內迅速水解成
       6Monoacety Imorphine，再緩緩繼續水解成嗎啡，然後再循嗎啡之代謝方式
       排出，同書第四三一至四三二頁並載有：嗎啡經注射入人體後，約百分之五
       十以上於八小時內自尿中排出，至二十四小時排出約百分之九十，但四十八
       小時後仍有微量可檢出等語。
     (2)再者，前揭醫院尿液檢驗報告均載明係以ＧＣ／ＭＳ（即氣相層析質譜儀分
       析法）方法檢驗，而該方法之原理係檢品經氣化後，通過層析管分離純化，
       再將純化後之成分循序送入質譜儀做個別鑑定。因質譜儀所測定之圖譜，在
       化學上被公認具有指紋特性，故可據以完全判定該檢品係為何種化合物。職
       是，台北榮民總醫院即認為「若以氣相層析質譜儀（ＧＣ／ＭＳ）作藥物及
       其代謝產物之定性及定量分析，幾乎不會有偽陽性反應產生」，此經該院八
       十三年四月七日以八三北總內字第三○五九號函示明確。
     (3)準此而論，被告之尿液經以氣相層析質譜儀分析法檢驗，係呈嗎啡陽性反應
       ，顯見被告應有在前揭犯罪時間施用第一級毒品海洛因之行為甚明。
    (三)綜上所述，被告前曾犯施用毒品，於觀察勒戒執行完畢釋放後及經檢察官不起
      訴處分後之五年內，再犯本件施用第一級毒品海洛因，事證應屬明確，其犯行
      應堪認定。
二、查海洛因屬毒品危害防制條例第二條第二項第一款所規定之第一級毒品，核被告
    所為，係犯毒品危害防制條例第十條第一項施用第一級毒品罪。被告持有第一級
    毒品，復進而施用，其持有毒品之低度行為，應為施用第一級毒品之高度行為所
    吸收，不另論罪。爰審酌被告施用毒品，足以戕害其身心，滋生其他犯罪，惡化
    治安，嚴重損及公益，且被告前因煙毒案件，經臺灣高等法院高雄分院以八十三
    年度上訴字第二三一八號判決判處有期徒刑十二年六月確定，於八十九年七月六
    日縮短刑期假釋出獄，縮短刑期後之終了日為九十五年十二月五日，竟於假釋期
    間再施用毒品，甫經觀察勒戒執行完畢，又於短期內再為本件施用毒品犯行（不
    構成累犯），顯見其不思悔改，自制力亦顯不佳；惟另考量被告於犯後即能坦承
    犯行，而其施用毒品行為於本質上係屬自我戕害行為，反社會性之程度應屬較低
    等一切情狀，酌情分別量處如主文所示之刑，以資懲儆。
據上論斷，應依刑事訴訟法第二百七十三條之一第一項、第二百八十四條之一、第二
百九十九條第一項前段，毒品危害防制條例第十條第一項，刑法第十一條，判決如主
文。
本案經檢察官甲○○到庭執行職務。
中　　　華　　　民　　　國　　　九十三　　年　　十二　　月　　 三十　　日
                                  臺灣高雄地方法院刑事第五庭
                                          法　官  郭瓊徽
右正本證明與原本無異。
如不服本判決，應於收受送達後十日內向本院提出上訴書狀。
　　　　　　　　　　　　　　　　　　　　　書記官  陳瓊芳
中　　　華　　　民　　　國　　九十三　　年　　 十二 　　月　　 三十 　　日
附錄本判決論罪之法條：
毒品危害防制條例第十條第一項
    施用第一級毒品者，處六月以上五年以下有期徒刑。
